【裁判字號】    94,訴,1692
【裁判日期】    950117
【裁判案由】    殺人未遂
【裁判全文】
臺灣臺北地方法院刑事判決      九十四年度訴字第一六九二號
    公  訴  人  臺灣臺北地方法院檢察署檢察官
    被      告  丙○○
    指定辯護人  甲○公設辯護人曾德榮
上列被告因家庭暴力之傷害案件，經檢察官提起公訴（九十四年
度偵字第一五八０一號），被告於準備程序中就被訴事實為有罪
之陳述，經甲○合議庭裁定由受命法官獨任以簡式審判程序審理
，判決如下：
    主  文
丙○○傷害人之身體，處有期徒刑貳年。緩刑伍年，緩刑期內付
保護管束。扣案之硫酸壹瓶沒收。
    事  實
一、丙○○與乙○○係夫妻，二人間具有家庭暴力防治法第三條
    第一款之家庭成員關係。民國九十四年八月十四日下午十一
    時許，丙○○因細故與乙○○發生口角，竟基於傷害他人身
    體之犯意，在其位於臺北縣石碇鄉彭山村崩山九號住處內，
    持其個人所有置於家中未開封之硫酸一瓶，打開封蓋後，隨
    手朝乙○○潑去，乙○○見狀隨即往右邊閃躲，然仍有部分
    硫酸潑及乙○○，致乙○○之顏面、頸部、前胸、左手（含
    左手臂、前臂及手背）、右前臂、二下肢等受有化學性三度
    灼傷、佔體表面積百分之十之傷害，嗣經乙○○撥打電話報
    警，警員據報到場後，始查獲上情，並當場扣得丙○○所有
    之前揭硫酸一瓶（其內仍有部分硫酸殘存）。
二、案經乙○○訴由臺北縣政府警察局新店分局報告臺灣臺北地
    方法院檢察署檢察官偵查起訴，甲○訊問丙○○後，丙○○
    於準備程序中就被訴事實為有罪之陳述，經甲○合議庭裁定
    由受命法官獨任以簡式審判程序審理。
    理  由
一、訊據被告丙○○對上開犯罪事實坦承不諱（見甲○卷第三九
    頁），核與告訴人乙○○於警詢、偵查及甲○審理時指訴之
    被害情節大致相符（見偵卷第七至八、二三至二五頁，甲○
    卷第十五頁背面），並與證人林聰明、林建榮於警詢及偵查
    中所證送醫治療及查獲經過互核一致（見偵卷第九至十、二
    五、三三至三四頁），此外，並有案發當時採證相片四張及
    硫酸一瓶（其內尚有部分硫酸殘存）扣案可考（見偵卷第十
    七至十八頁，甲○卷第三一頁），而告訴人因被告上開犯行
    致受有前揭傷害之事實，復有臺北市立萬芳醫院九十四年八
    月十五日萬甲診字第九九五五號甲種診斷證明書一紙、告訴
    人傷勢採證照片二張及告訴人至臺北市立萬芳醫院就診之相
    關病歷資料等附卷得參（見偵卷第十三、十五、二七頁，甲
    ○卷第十七至二九頁），告訴人所受之傷害結果與被告之傷
    害犯行間，具有相當因果關係，從而足認被告任意性自白確
    與事實相符，故本件事證明確，被告傷害犯行堪予認定，應
    依法論科。
二、查被告於持硫酸隨手潑向告訴人後，並未再有攻擊告訴人之
    舉動之事實，業據告訴人於偵審中供述綦詳，復參酌被告所
    持有之前揭硫酸一瓶，其內仍有部分硫酸殘存，業據甲○調
    取勘驗屬實（見甲○卷第四一頁），從而被告並非以所持有
    之全部硫酸潑灑告訴人等情，業臻明確，衡諸被告於見告訴
    人受傷後並未續行攻擊，及並未以所持全部硫酸潑灑告訴人
    ，故足認被告於潑灑硫酸時，並無致告訴人於死之殺人犯意
    。再按家庭暴力者，謂家庭成員間實施身體或精神上不法侵
    害之行為；家庭暴力罪者，謂家庭成員間故意實施家庭暴力
    行為而成立其他法律所規定之犯罪，家庭暴力防治法第二條
    第一項、第二項定有明文，是核被告所為，係犯家庭暴力防
    治法第二條第二項、刑法第二百七十七條第一項之家庭暴力
    之傷害罪（起訴書雖就被告所犯法條記載為刑法第二百七十
    一條第二項、第一項之殺人未遂罪，然業經蒞庭檢察官更正
    為刑法第二百七十七條第一項之傷害罪，附予敘明）。爰審
    酌被告犯罪動機係因口角衝突、潑灑硫酸之犯罪手段具有高
    度危險性、被告與告訴人平時相處關係、告訴人所受傷勢、
    被告於偵審中均坦承所有犯罪事實之態度及告訴人亦到庭陳
    稱已原諒被告請求給予被告改過自新機會等一切情狀，量處
    如主文所示之刑，以示懲戒。此外被告未曾受有期徒刑以上
    刑之宣告之事實，有臺灣高等法院被告前案紀錄表在卷可稽
    （見甲○卷第四頁），復參酌被告業已深表悔悟，其經此偵
    審教訓後，應知警惕，當無再犯之虞，且告訴人亦到庭請求
    諭知被告緩刑（見甲○卷第十五頁背面、第四四頁），從而
    甲○因認對其所宣告之刑，以暫不執行為適當，爰併予宣告
    緩刑五年，以勵自新，並依家庭暴力防治法第三十條第一項
    規定，於緩刑期間命付保護管束，以建立被告正確之法治觀
    念。末查，扣案之硫酸一瓶，雖扣押物品清單記載為空瓶，
    然經甲○勘驗結果其內尚有部分硫酸殘存，有甲○勘驗筆錄
    在卷可參（見甲○卷第四一頁），該瓶硫酸係供本件犯罪所
    用復係被告所有之物，業據被告供承筆錄在卷（見甲○卷第
    四一頁），應依刑法第三十八條第一項第二款規定，併予宣
    告沒收。
據上論斷，應依刑事訴訟法第二百七十三條之一第一項、第二百
九十九條第一項前段，家庭暴力防治法第三十條第一項，刑法第
十一條前段、第二百七十七條第一項、第七十四條第一款、第三
十八條第一項第二款，罰金罰鍰提高標準條例第一條前段，判決
如主文。
本案經檢察官高怡修到庭執行職務。
中    華    民    國    九十五    年  一  月  十七    日
                        刑事第十庭法  官  劉煌基
上正本證明與原本無異。
如不服本判決，應於判決送達後10日內向甲○提出上訴狀（應抄
附繕本）。告訴人或被害人如對於本判決不服者，應具備理由請
求檢察官上訴，其上訴期間之計算係以檢察官收受判決正本之日
期為準。
                                   書記官  林妙穗
中    華    民    國    九十五    年  一  月  十七    日
附錄論罪法條：
家庭暴力防治法第30條
犯家庭暴力罪或違反保護令罪而受緩刑之宣告者，在緩刑期內應
付保護管束。
法院為前項緩刑宣告時，得命被告於緩刑付保護管束期間內，遵
守下列一款或數款事項︰一禁止實施家庭暴力行為。
二  命遷出被害人之住居所。
三  禁止對被害人為直接或間接之騷擾、接觸、通話或其他聯絡
    行為。
四  命接受加害人處遇計畫：戒癮治療、精神治療、心理輔導或
    其他治療、輔導。
五  其他保護被害人或其特定家庭成員安全或更生保護之事項。
法院為第 1 項之緩刑宣告時，應即通知被害人及其住居所所在地
之警察機關。
受保護管束人違反第 2 項保護管束事項情節重大者，撤銷其緩刑
之宣告。
中華民國刑法第277條
(普通傷害罪)
傷害人之身體或健康者，處 3 年以下有期徒刑、拘役或 1 千元
以下罰金。
犯前項之罪因而致人於死者，處無期徒刑或 7 年以上有期徒刑；
致重傷者，處3年以上10年以下有期徒刑。


司法院資訊處製作；財團法人民間司法改革基金會備份。
